【裁判字號】    98,審交訴,40
【裁判日期】    980527
【裁判案由】    業務過失致死
【裁判全文】
臺灣高雄地方法院刑事判決            98年度審交訴字第40號
公  訴  人  臺灣高雄地方法院檢察署檢察官
被      告  丙○○
上列被告因業務過失致死案件，經檢察官提起公訴（97年度偵字
第31332 號），被告於本院準備程序為有罪之陳述，經合議庭裁
定由受命法官依簡式審判程序獨任審理，判決如下：
    主  文
丙○○犯業務過失致人於死罪，處有期徒刑拾月。緩刑年，並
應向被害人支付如附表所示之金額。
    事  實  及  理  由
一、犯罪事實要旨：
    丙○○考領有職業大客車駕駛執照，並任職於高雄汽車客運
    股份有限公司擔任司機，平日以駕駛營業大客車為業，為從
    事駕駛業務之人。其於民國97年11月3 日上午7 時45分許，
    駕駛車牌號碼FX-136號營業大客車（下稱前開大客車），沿
    高雄市新興區○○○路外側快車道由北往南方向行駛，行經
    該路與中正四路口擬右轉中正四路朝西方向行駛，本當注意
    駕駛汽車行駛至交岔路口，轉彎車應讓直行車先行，而依當
    時狀況，天氣晴、日間自然光線、柏油路面乾燥且無缺陷、
    復無障礙物，並無不能注意情事，竟疏未停讓直行車先行即
    貿然右轉，適有王陳玉梅（25年3 月12日生）騎乘車牌號碼
    000-0000號（舊車牌號碼）機車，沿中山三路由北往南方向
    直行，亦行經同一路口，丙○○所駕前開大客車右前車輪部
    位，因而與王陳玉梅所騎乘之機車發生碰撞，致王陳玉梅當
    場人車倒地，並遭丙○○所駕前開大客車之右後輪輾壓，受
    有頸椎骨折、胸腹鈍挫傷及出血性休克等嚴重創傷而當場死
    亡。丙○○於肇事後停留現場，並向據報到場處理之員警坦
    承肇事犯罪，自首而接受裁判。
二、訊據被告丙○○迭於偵審程序中，就其平日以駕駛大客車為
    業，且於前開時、地，因駕車疏失釀成車禍事故致王陳玉梅
    死亡等結果，及其應對該死亡車禍負起全部之過失責任等情
    ，均坦承不諱，核與道路交通事故現場圖暨調查報告表（一
    ）、（二）、事故現場及車損照片等件俱相符合。又按駕駛
    人駕駛汽車行駛至交岔路口，轉彎車應讓直行車先行，道路
    交通安全規則第102 條第1 項第7 款規定甚明，被告駕駛前
    開大客車，本應遵守前開交通安全規則，且依卷附道路交通
    事故調查報告表（一）所載，本件車禍事故發生當時天氣晴
    、日間自然光線、柏油路面乾燥且無缺陷、復無障礙物，並
    無不能注意之情事，詎被告竟疏未注意及此，致所駕前開大
    客車與王陳玉梅所騎乘之機車發生碰撞，被告之駕車行為自
    有過失，且對於本案之車禍事故，應負起全部之過失責任；
    至本案車禍事故發生之際，被告所駕前開大客車及王陳玉梅
    所騎乘之機車，並非處於併排前行之狀態，而王陳玉梅所騎
    乘之機車，也未曾行駛在被告所駕前開大客車之前方，業經
    本院認明如前，是以公訴人認本件車禍事故之發生，乃導因
    於被告疏未保持併行安全間距、疏未注意車前狀況等過失，
    應尚嫌違誤，併予指明。末王陳玉梅確因本案車禍事故死亡
    一節，並經臺灣高雄地方法院檢察署檢察官督同法醫師相驗
    明確，且製有相驗筆錄、相驗屍體證明書、驗斷書、相驗照
    片等件在卷足憑，則王陳玉梅之死亡結果與被告之駕車過失
    行為間，自具有相當因果關係。綜上，足認被告之前開自白
    合於事實可堪採信，本案事證明確，被告之犯行至堪認定。
三、核被告所為，乃係犯刑法第276 條第2 項之業務過失致死罪
    。又被告於肇事後停留現場，並向據報到場處理之員警坦
    承肇事犯罪一節，有高雄市○○○○○道路交通事故肇事人
    自首情形紀錄表1 紙在卷可資佐據，是以被告對於未經發覺
    之犯罪自首而接受裁判，應依刑法第62條前段之規定，減輕
    其刑。
四、本院審酌被告因駕車疏失釀成本案道路交通事故，並造成王
    陳玉梅死亡，其過失犯行所造成之損害係屬重大而無可回復
    ，誠屬不該。惟念被告於偵、審程序中，始終坦言犯行，且
    被告並已與王陳玉梅家屬達成和解，有本院98年度審交附民
    字第80號和解筆錄1 份在卷可稽，犯後態度尚可等一切情狀
    ，爰量處如主文所示之刑。
五、被告前因案件經法院於89年10月31日判處有期徒刑3 月，緩
    刑2 年確定，嗣緩刑期滿未經撤銷視為未曾受刑之宣告，有
    臺灣高等法院被告前案紀錄表1 份在卷可按，被告因一時駕
    車疏失，致罹刑典，及犯後始終坦承犯行，復已與王陳玉梅
    家屬達成和解，犯後態度尚可，均業如前述，經此偵、審程
    序及罪刑之宣告，當知所警惕，信無再犯之虞，本院因認對
    其所宣告之刑，以暫不執行為適當，爰依刑法第74條第1 項
    第1 款之規定，予以宣告緩刑3 年，用啟自新；並斟酌被告
    與王陳玉梅家屬所達成之和解條件（詳如附表所示）及被告
    犯行之危害程度各情，本院因認於被告緩刑期間課予如附表
    所示之負擔，乃為適當，爰依刑法第74條第2 項第3 款宣告
    之。
據上論結，應依刑事訴訟法第273 條之1 第1 項、第299 條第1
項前段、第310 條之2 、第454 條第1 項，刑法第276 條第2 項
、第62條前段、第74條第1 項第1款、第2 項第3 款，刑法施行
法第1 條之1 ，判決如主文。
本案經檢察官甲○○到庭執行職務。
中    華    民    國    98    年    5     月    27    日
                  交通法庭    法  官  莊珮吟
以上正本證明與原本無異。
如不服本判決應於收受本判決後10日內向本院提出上訴書狀，並
應敘述具體理由，如未敘述上訴理由者，應於上訴期間屆滿後20
日內補提理由書狀於本院（均須按他造當事人之人數附繕本）「
切勿逕送上級法院」。
中    華    民    國    98    年    5     月    27    日
                              書記官  黃勤涵
┌───────────────────────────────────────────────┐
│附表                                                                                          │
├───┬─────┬─────────────────────────────────────┤
│被害人│給付之總額│給付之方式                                                                │
├───┼─────┼─────────────────────────────────────┤
│王賢忠│新臺幣佰│分三期支付：                                                              │
│王賢進│伍拾伍萬元│第一期於民國九十七年十二月十七日支付新臺幣壹佰伍拾萬元。（已依約履行完畢）│
│王淑卿│          │第二期於民國九十八年六月四日支付新臺幣壹佰零伍萬元。                      │
│乙○○│          │餘款（即第三期）於民國九十八年六月十五日支付新臺幣壹佰萬元。              │
└───┴─────┴─────────────────────────────────────┘
◎附錄本案所犯法條：
《刑法第276 條》
因過失致人於死者，處2 年以下有期徒刑、拘役或2000元以下罰
金。
從事業務之人，因業務上之過失犯前項之罪者，處5 年以下有期
徒刑或拘役，得併科3000元以下罰金。
《刑法施行法第1 條之1 》
中華民國94年1 月7 日刑法修正施行後，刑法分則編所定罰金之
貨幣單位為新臺幣。
94年1 月7 日刑法修正時，刑法分則編未修正之條文定有罰金者
，自94年1 月7 日刑法修正施行後，就其所定數額提高為30倍。
但72年6 月26日至94年1 月7 日新增或修正之條文，就其所定數
額提高為3 倍。
◎◎附記應注意事項：
《刑法第74條第2 項第3 款、第4 項》
緩刑宣告，得斟酌情形，命犯罪行為人為下列各款事項：
三、向被害人支付相當數額之財產或非財產上之損害賠償
第2 項第3 款、第4 款得為民事強制執行名義。
《刑法第75條之1 第1 項第4 款》
受緩刑之宣告而有下列情形之一，足認原宣告之緩刑難收其預期
效果，而有執行刑罰之必要者，得撤銷其宣告：
四、違反第74條第2 項第1 款至第8 款所定負擔情節重大者。


司法院資訊處製作；財團法人民間司法改革基金會備份。
